臺灣高等法院臺南分院民事裁定
111年度抗字第51號
抗  告  人  林榮三  
相  對  人  林嘉誼

上列抗告人因與相對人間聲請停止執行事件，對於中華民國111
年4月7日臺灣臺南地方法院111年度聲字第43號所為裁定提起抗
告，本院裁定如下： 
    主  文
原裁定關於㈠命原法院111年度司執字第10201號清償債務強制執
行事件停止執行範圍逾美金3,690.72元及自民國109年7月23日起
至清償日止，按年息百分之5計算之利息；㈡命相對人供擔保金額
部分均廢棄。
上開㈠廢棄部分，相對人在原法院之聲請駁回。
上開㈡廢棄部分，相對人應供擔保之金額為新臺幣3萬元。
其餘抗告駁回。
抗告程序費用由相對人負擔十分之九，餘由抗告人負擔。
    理  由
一、本件相對人以其已提起債務人異議之訴為由，依強制執行法
    第18條第2項規定，聲請原法院裁定准予停止原法院111年度
    司執字第10201號清償債務事件（下稱系爭執行事件）之強
    制執行程序，原法院依其聲請，裁定准相對人供擔保新臺幣
    （下同）77萬6,765元後，系爭執行事件之執行程序於原法
    院111年度訴字第393號債務人異議之訴事件（下稱系爭異議
    之訴事件）判決確定、和解或撤回起訴前，應暫予停止。抗
    告人不服提起本件抗告，其抗告意旨略以：相對人提起系爭
    異議之訴之起訴聲明為「就系爭執行事件之強制執行程序，
    關於被告（即抗告人）其本金債權，超過本金96,309.28美
    金之債權不存在…」，其起訴理由略以：匯款僅收到美金99,
    972.95元，相對人（即系爭異議之訴之原告）已由其子跨行
    轉帳新臺幣10萬元返還抗告人等語，是相對人所得聲請停止
    執行者，僅限於其於系爭異議之訴主張關於收受匯款之差額
    即27.05美元、相對人之子代為清償之新臺幣10萬元即美金3
    ,461.41元，共美金3,488.46元部分，其餘部分仍應繼續執
    行，相對人就逾美金3,488.46元部分之聲請，並無理由，為
    此提起抗告，求為廢棄原裁定等語。
二、按強制執行程序開始後，除法律另有規定外，不停止執行。
    有回復原狀之聲請，或提起再審或異議之訴，或對於和解為
    繼續審判之請求，或提起宣告調解無效之訴、撤銷調解之訴
    ，或對於許可強制執行之裁定提起抗告時，法院因必要情形
    或依聲請定相當並確實之擔保，得為停止強制執行之裁定。
    強制執行法第18條第1項、第2項分別定有明文。又所謂必要
    情形，由法院依職權裁量定之，法院為此決定，應就強制執
    行法第18條第2項所列訴訟在法律上是否顯無理由，及如不
    停止執行，將來是否難於回復執行前之狀態，及倘予停止執
    行，是否無法防止債務人濫行訴訟以拖延執行，致債權人之
    權利無法迅速實現等各種情形予以斟酌，以資平衡兼顧債務
    人及債權人雙方之利益，於債務人聲明願供擔保時亦然，非
    謂債務人以提起強制執行法第18條第2項所列訴訟為由且聲
    明願供擔保而聲請停止強制執行程序時，法院須一律予以准
    許。次按強制執行程序之停止，因停止之原因及範圍不同，
    可分整個執行程序之停止及個別執行程序之停止二種。前者
    係執行之停止原因發生後，整個執行程序均不能續行。後者
    為執行之停止原因發生後，僅對於執行債權之一部，共同債
    務人之一部，或執行標的物之一部之執行程序不能續行，即
    僅不許特定之執行程序而停止該程序而言（最高法院99年度
    台抗字第973號、82年度台抗字第588號裁定意旨參照）。
三、經查：
　㈠關於相對人聲請停止系爭執行程序不應准許部分： 
　　抗告人執原法院110年度司促字第17766號支付命令（下稱系
    爭支付命令）暨確定證明書為執行名義，聲請對相對人之財
    產為強制執行，經原法院以系爭執行事件受理在案，其聲請
    強制執行之內容為「⒈相對人應給付聲請人美金10萬元及自
    民國109年7月23日起至本件執行清償日止，按年息百分之5
    計算之利息。⒉相對人應負擔聲請程序費用新臺幣500元」。
    經相對人以匯款僅收到美金99,972.95元，且相對人已由其
    子跨行轉帳新臺幣10萬元（折合美金3663.67元）返還抗告
    人，抗告人就超過美金96,309.28元（即新臺幣2,628,762元
    ）之債權不存在為由，提起系爭異議之訴，訴之聲明為「就
    系爭執行事件之強制執行程序，關於被告（即抗告人）其本
    金債權，超過本金96,309.28元美金（即新臺幣2,628,762元
    ）之債權不存在，系爭執行事件於執行本金債權超過上開所
    示金額之強制執行程序應予撤銷」等情，業經本院調取系爭
    執行事件及系爭異議之訴事件卷宗核閱無訛，足見相對人提
    起系爭異議之訴，僅係請求撤銷系爭執行事件超過美金96,3
    09.28元本息部分之強制執行程序而已，堪以認定。相對人
    既不爭執尚積欠抗告人本金美金96,309.28元之事實，堪認
    本金美金96,309.28元部分並無停止執行之必要。而抗告人
    於系爭執行程序聲請強制執行之本金金額為美金10萬元，扣
    除其所不爭執之本金美金96,309.28元，則相對人有爭執而
    得聲請停止執行之範圍為美金3,690.72元（計算式：100,00
    0－96,309.28＝3,690.72），及自109年7月23日起至清償日止
    ，按年息百分之5計算之利息（下稱系爭美金3,690.72元本
    息）。原法院未審究及此，就逾系爭美金3,690.72元本息部
    分准相對人供擔保後停止執行，自有未洽。抗告論旨指摘原
    裁定此部分不當，求予廢棄，為有理由，自應由本院廢棄改
    判如主文第二項所示。
  ㈡關於相對人聲請停止系爭執行程序應准許部分：
    相對人提起系爭異議之訴，請求撤銷系爭執行事件超過美金
    96,309.28元本息部分之強制執行程序，經本院調取系爭執
    行事件及系爭異議之訴事件卷宗審究後，認其就逾美金96,3
    09.28元本息部分聲請停止執行，尚非無據，應予准許。又
    系爭異議之訴訴訟標的價額應為美金3,690.72元（以系爭異
    議之訴起訴時1美元兌換新臺幣28.89元計算，折合約新臺幣
    106,625元，元以下四捨五入，下同），雖為簡易事件，然
    目前由原法院以通常訴訟程序審理，則依各級法院辦案期限
    實施要點第2 條第2款、第5款規定，民事通常程序第一審之
    辦案期間為1年4月、第二審為2年，以此推估停止執行可能
    期間為3年4月，本院審酌抗告人於該段停止執行期間可能所
    受之利息損害為17,771元【計算式：106,625×0.05×(3＋4/12
    )＝17,771】，另考量其他遲滯因素致實際受償日期延宕等情
    形，爰酌定本件擔保金額為3萬元。從而，相對人依強制執
    行法第18條第2項規定，聲請停止系爭執行程序，就逾美金9
    6,309.28元本息部分（即系爭美金3,690.72元本息部分），
    為有理由，應予准許。原裁定據此准許相對人此部分之聲請
    ，核無違誤，抗告意旨指摘原裁定此部分不當，求予廢棄，
    為無理由，應予駁回。另由本院依職權將原裁定准相對人得
    供擔保金額部分減為3萬元。
四、據上論結，本件抗告為一部有理由，一部無理由，爰裁定如
    主文。 　　　　
中　　華　　民　　國　　111 　年　　5 　　月　　31　　日
                  民事第五庭    審判長法  官  藍雅清

                                      法  官  陳春長

                                      法  官  張季芬
上為正本係照原本作成。
不得再抗告。
中　　華　　民　　國　　111 　年　　5 　　月　　31　　日

                                      書記官  王雪招